【裁判字號】    92,上易,143
【裁判日期】    920312
【裁判案由】    竊盜
【裁判全文】
臺灣高等法院臺中分院刑事判決                    九十二年度上易字第一四三號
    上  訴  人
    即  被  告  丙○○
右上訴人因竊盜案件，不服臺灣南投地方法院九十一年度易緝字第二十八號中華民國
九十一年十一月二十九日第一審判決（起訴案號：臺灣南投地方法院檢察署九十年度
偵字第四一七三號），提起上訴，本院判決如左：
    主      文
上訴駁回。
    事      實
一、丙○○於民國九十年十一月十六日上午十一時許，徒步行經南投縣埔里鎮○○里
    ○○路六十一號乙○○住處前，因發覺乙○○上開住處，無人在家，認有機可趁
    ，竟意圖為自己不法所有，即以其以往所拾得並具為己有，而隨身攜帶之他人所
    丟棄之無主物（此部分尚無證據可適用侵占罪），惟在客觀上具有危險性，足以
    對人之生命、身體構成威脅，可供兇器使用之剪刀一把，剪開乙○○上開住處一
    樓客廳之紗門，毀壞乙○○所有之一樓客廳屬於門扇之紗門後，再將手探入紗門
    內，打開紗門，侵入乙○○之住處，隨即前往二樓臥室內行竊，當丙○○於二樓
    臥室內，翻箱倒櫃，搜索財物而尚未得手之際，適乙○○從外回到前開住處，上
    樓欲到臥室內拿取物品，發覺二樓臥室之房門已被上鎖，心知有異，連忙打電話
    找人協助，嗣將二樓臥室房門打開時，發覺二樓所擺設之物品，全被翻攪凌亂，
    並於三樓儲藏室內，查獲丙○○躲藏在內，並扣得其所有，供竊盜所用之剪刀一
    把。
二、案經南投縣警察局移送台灣南投地方法院檢察署檢察官偵查起訴。
    理      由
一、訊據被告丙○○對於右揭犯罪事實坦承不諱，核與被害人乙○○於警訊中之指述
    之情節相符，並有扣案之剪刀一把在卷足按，是本件事證明確，被告丙○○自白
    竊盜犯行與事實相符，犯行堪予認定。
二、被告持客觀上對人之生命身體具有危險性之剪刀，破壞被害人乙○○所有客廳之
    紗門，進而入屋內行竊財物，於尚未得手之際即為被害人查獲，核其所為，係犯
    刑法第三百二十一條第二項、第一項第三款、第二款之加重竊盜未遂罪，公訴人
    認被告業已竊盜既遂，容有未冾。又被告已著手實行竊盜犯罪行為，惟未得手，
    為未遂犯，應按既遂犯之刑予以減輕。
三、原審引用刑法第三百二十一條第二項、第一項第三款、第二款、第二十六條前段
    、第四十一條第一項前段、第三十八條第一項第二款，罰金罰鍰提高標準條例第
    二條之規定，並審酌被告犯罪之動機、目的、手段、所生損害及犯罪後之態度等
    一切情狀，量處有期徒刑四月，並諭知易科罰金之折算標準。復認扣案之剪刀一
    把係被告供犯罪所用之物，且因無主物為被告所拾得而屬於其所有，業經被告供
    明在卷，依刑法第三十八條第一項第二款宣告沒收，原審判決認事用法既無違誤
    ，量刑亦稱允當。被告空言否認，提起上訴，指摘原判決不當，即無理由，應予
    駁回。被告雖於本院審理時辯稱該把剪刀係伊檢的，但被告已於偵訊時明確表示
    剪刀是其所有（見偵查卷第十七頁反面），顯然係其在拾得他人所丟棄之無主物
    後，具為己有，自屬於其所有，要無可疑，被告此部分所辯即不足採信。另被告
    以目前有正當工作，要求予以緩刑，惟被告持剪刀於白日進入他人住處二樓之臥
    室內，翻箱倒櫃，搜索財物，勢必予住處主人相當大之壓力及為社會不良之示範
    ，被告雖未竊得任何物品，但已依法減輕其刑，亦不宜予以緩刑，併予敘明。
據上論斷，應依刑事訴訟法第三百六十八條，判決如主文。
本案經檢察官甲○○到庭執行職務。
中      華      民      國      九十二     年     三      月    十二    日
                                臺灣高等法院臺中分院刑事第三庭
                                      審判長法  官  陳  朱  貴
                                            法  官  廖  柏  基
                                            法  官  胡  忠  文
右正本證明與原本無異。
不得上訴。
                                            書記官  林  世  傑
中      華      民      國      九十二     年     三      月    十三    日
附錄論罪科刑法條：
中華民國刑法第三百二十一條第二項、第一項第三款、第二款：
 (加重竊盜罪)
犯竊盜罪而有左列情形之一者，處六月以上五年以下有期徒刑：
二  毀越門扇、牆垣或其他安全設備而犯之者。
三  攜帶兇器而犯之者。
前項之未遂罰之。                                                        Ｒ


司法院資訊處製作；財團法人民間司法改革基金會備份。
